臺灣臺南地方法院刑事判決　　　　　　　94年度訴字第1281號
公　訴　人　臺灣臺南地方法院檢察署檢察官
被　　　告　甲○○
上列被告因違反毒品危害防制條例案件，經檢察官提起公訴（94
年度毒偵字第2312號）暨移送併案審理（94年度毒偵字第2872號
），被告就被訴及移送併案之犯罪事實為有罪之陳述，本院合議
庭裁定由受命法官獨任行簡式審判程序，判決如下：
    主  文
甲○○連續施用第一級毒品，累犯，處有期徒刑拾月，扣案之第
一級毒品海洛因貳包（壹包淨重零點零伍公克、壹包毛重零點貳
公克）沒收銷燬之，扣案之毒品包裝袋壹個（重零點公克）
沒收。
    事  實
一、甲○○曾因違反肅清煙毒條例案件，經本院以八十二年度訴
    字第一五三三號判決判處有期徒刑三年六月確定，入監服刑
    ，至民國八十四年一月五日假釋出監，惟甲○○於假釋期間
    再度因違反肅清煙毒條例案件，經本院以八十六年度訴字第
    三八三號判決判處有期徒刑三年四月確定，經撤銷前案假釋
    ，兩案接續執行，至八十九年七月六日再度縮短刑期假釋付
    保護管束。詎甲○○仍未戒除毒癮，於前開案件假釋期間再
    度施用毒品，經本院裁定送勒戒處所觀察、勒戒後，認為有
    繼續施用毒品之傾向，再經本院以九十年度毒聲字第一五一
    五號裁定令入戒治處所強制戒治，至九十一年七月四日執行
    完畢，並由臺灣臺南地方法院檢察署檢察官於同年月二十三
    日以九十一年度戒毒偵字第二七五號為不起訴處分，但其前
    案假釋再度因此撤銷，入監執行殘刑，至九十四年一月十日
    縮刑期滿執行完畢。
二、詎甲○○不知悔改，其於前開強制戒治處分執行完畢後五年
    內，再度基於施用第一級毒品海洛因之概括犯意，自九十四
    年四月間某日起至同年十一月一日止，連續在臺南市○區○
    ○路六一巷三號住處房間內、新建路旁停車場等處，施用第
    一級毒品海洛因多次。嗣分別於：(一)九十四年九月二日下午
    二時三十九分許，為警在臺南市○○路與中華南路路口查獲
    ，並當場在甲○○腳邊扣得其以左手丟棄之第一級毒品海洛
    因一包（淨重０．０５公克，空包裝重０．３３公克）。員
    警對甲○○採尿送驗，在其尿液中驗出嗎啡陽性反應；(二)又
    於同年十一月二日下午二時二十分許，甲○○與友人邱俊為
    共乘車牌號碼ＹＫＩ－７７６號重機車行經臺南市○○路與
    府前路口時，因行車違規為警攔查，邱俊為取出證件交付查
    獲員警時，不慎將渠二人共同施用所剩餘之第一級毒品海洛
    因一小包（含袋重０．２公克）夾帶取出，為警當場查獲，
    員警再度對甲○○採尿送驗，其尿液仍呈嗎啡陽性反應而查
    知上情。
三、案經臺南市警察局第六分局、第二分局報請臺灣臺南地方法
    院檢察署檢察官偵查起訴暨移送併案審理。
    理  由
一、訊據被告甲○○對於上開事實，均坦承不諱，且其尿液經警
    兩度採集送驗結果，確呈嗎啡陽性反應，有送驗尿液及年籍
    對照表二紙、長榮大學九十四年九月十六日、同年十一月十
    七日出具之確認報告二紙（見第六分局警卷第十七頁、九十
    四年度毒偵字第二三一二號偵查卷第二十頁、第二分局警卷
    第二三頁、本院卷第五六頁）在卷可稽，又員警於九十四年
    九月一日當場查獲而扣案之毒品一包經送法務部調查局鑑定
    結果送驗白粉含第一級第六項毒品海洛因成分，淨重０．０
    ５公克（空包裝重０．３３公克），有該局九十四年十月二
    十五日調科壹字第２００００５８５７號鑑定通知書一紙在
    卷可稽（見本院卷第二八頁）；而其於同年十一月二日為警
    當場查扣之毒品一包，除被告自承確為第一級毒品海洛因外
    ，上開毒品經警以聯勤二０四廠製造之試劑檢驗盒海洛因試
    劑初步檢驗結果，確呈海洛因、嗎啡反應，亦有臺南市警察
    局第二分局毒品初步檢驗報告書一紙（見第二分局警卷第二
    一頁）附卷足憑，是被告之自白與事實相符，應可採信。本
    案事證明確，被告犯行已堪認定。
二、查被告曾因違反毒品危害防制條例案件，經本院裁定送勒戒
    處所觀察、勒戒後，認為有繼續施用毒品之傾向，再經本院
    以九十年度毒聲字第一五一五號裁定令入戒治處所強制戒治
    ，至九十一年七月四日執行完畢，並由臺灣臺南地方法院檢
    察署檢察官於同年月二十三日以九十一年度戒毒偵字第二七
    五號為不起訴處分，有不起訴處分書、臺灣高等法院被告全
    國前案紀錄表在卷可稽，其於前開強制戒治執行完畢後五年
    內再度施用第一級毒品海洛因，核其所為，係犯毒品危害防
    制條例第十條第一項之施用第一級毒品罪。被告施用第一級
    毒品海洛因前後持有上開毒品之低度行為，為其施用之高度
    行為所吸收，不另論罪。被告施用第一級毒品海洛因多次，
    其各次施用行為時間緊接，所犯係構成要件相同之罪，顯係
    基於概括之犯意反覆為之，為連續犯，應依刑法第五十六條
    之規定論以一罪，並加重其刑。檢察官聲請併案審理意旨，
    認被告於九十四年四月間某日起至同年十一月一日止連續施
    用第一級毒品海洛因多次，其中被告於九十四年九月二日為
    警查獲後至同年十一月一日間施用第一級毒品海洛因犯行，
    雖未據起訴，但與起訴部分有連續犯之裁判上一罪關係，本
    院自應併予審究。末查被告曾因違反肅清煙毒條例案件，經
    本院以八十二年度訴字第一五三三號、八十六年度訴字第三
    八三號判決分別判處有期徒刑三年六月、三年四月確定，入
    監服刑，其後雖曾數次假釋，但均因假釋期間再度施用毒品
    而遭撤銷假釋，至九十四年一月十日始縮刑期滿執行完畢，
    此同有臺灣高等法院被告全國前案紀錄表在卷可佐，其於前
    開有期徒刑執行完畢後五年內再犯本案有期徒刑以上之罪，
    為累犯，應依刑法第四十七條之規定加重其刑，並均遞加重
    之。爰審酌被告沈迷毒品，經多次入監服刑，乃至於觀察、
    勒戒、強制戒治均無法戒除毒癮，本次於出監後僅僅三月即
    再度施用毒品，顯見並無戒癮之決心，但其犯後坦承犯行，
    態度尚稱良好等一切情狀，量處如主文所示之刑，以示懲儆
    。扣案之第一級毒品海洛因一包（淨重０．０５公克）、一
    包（毛重０．２公克），業經法務部調查局鑑定、員警初步
    檢驗結果確屬第一級毒品海洛因無誤，爰均依毒品危害防制
    條例第十八條第一項前段諭知沒收銷燬。另用以包裝被告於
    九十四年九月一日為警查獲時扣得之第一級毒品海洛因之包
    裝袋一個（重０．３３公克），既經鑑驗單位將之與內裝之
    第一級毒品海洛因分別秤重，足見兩者可相互分離，且此包
    裝袋乃被告所有供犯罪所用之物，亦據被告自承在卷，應依
    刑法第三十八條第一項第二款宣告沒收。
據上論斷，應依刑事訴訟法第二百九十九條第一項前段、第二百
七十三條之一第一項，毒品危害防制條例第十條第一項、第十八
條第一項前段，刑法第十一條前段、第五十六條、第四十七條、
第三十八條第一項第二款，判決如主文。
本案經檢察官乙○○到庭執行職務。
中　　華　　民　　國　　94　　年　　12　　月　　15　　日
　　　　　　　　　刑事第十一庭  法　官　周紹武
以上正本證明與原本無異。
如不服本判決，應於判決送達後十日內，向本院提出上訴狀。
　　　　　　　　　　　　　　　　書記官　鄭佩玉
中　　華　　民　　國　　94　　年　　12　　月　　15　　日
附錄本案論罪科刑法條全文：
毒品危害防制條例第十條第一項
施用第一級毒品者，處六月以上五年以下有期徒刑。
